【裁判字號】    97,重上,100
【裁判日期】    971022
【裁判案由】    返還借款等
【裁判全文】
臺灣高等法院臺中分院民事判決  97年度重上字第100號
上  訴  人
即被上訴人  安特莉國際有限公司
法定代理人  乙○○
訴訟代理人  林松虎律師
訴訟代理人  吳淑芬律師
被上訴人
即上訴人    甲○○
訴訟代理人  楊大德律師
上列當事人間請求返還借款等事件，兩造對於民國97年6月26日
臺灣彰化地方法院97年度重訴字第13號第一審判決各自提起上訴
，本院於97年10月8日辯論終結，判決如下：
    主  文
兩造上訴均駁回。
第二審訴訟費用由兩造各自負擔。
    事實及理由
壹、本件經本院審理結果，認第一審判決除有關判決書第7頁第1
    6行及第8頁第10行記載「3,400,000元」，應更正為「334萬
    元」外，其餘認事用法均無不當，應予維持，並引用第一審
    判決書記載之事實．證據及理由。
貳、兩造上訴及答辯要旨：
一、上訴人即被上訴人安特莉國際有限公司（下簡稱上訴人或安
    特莉公司）主張：查甲○○係安特莉公司法定代理人乙○○
    之前夫。緣安特莉公司因甲○○之借貸，曾分別於民國（下
    同）88年1月15日、同年2月20日、3月5日、3月18日、4月5
    日、5月8日簽發付款人為第一商業銀行員林分行（下稱一銀
    員林分行），支票號碼依序為PB0000000、PB0000000、PB00
    00000、PB0000000、PB0000000、PB0000000、PB0000000號
    ，面額分別為新臺幣（下同）100,000元、290,000元、800,
    000元、390,000元、150,000元、390,000元、384,301元合
    計2,504,301元之支票七紙（下合稱系爭支票），支付予訴
    外人三采建設實業股份有限公司（下稱三采公司），以清償
    甲○○積欠三采公司之房屋價款。嗣安特莉公司又因甲○○
    之借貸，先後於88年5月17日、90年10月22日，分別自安特
    莉公司設於一銀員林分行之000-00-000000號帳戶（下稱555
    81號帳戶），匯款3,405,314元、2,002,295元至甲○○設於
    該分行之000-00-000000號帳戶（下稱73911號帳戶），以償
    還甲○○積欠該分行之房屋貸款。此部分並經另案臺灣高等
    法院臺中分院（下稱臺中高分院）93年度上字第307號判決
    理由詳為肯認。準此，安特莉公司自得依消費借貸、民法第
    312條第三人清償、第176條適法無因管理等法律關係，擇一
    請求甲○○返還上開債務合計7,911,910元（計算式：七張
    支票支付房價2,504,301元＋清償二筆房屋貸款《3,405,314
    +2,002,295》=7,911,910；下簡稱系爭房價或系爭房貸）及
    其法定遲延利息。又安特莉公司否認清償系爭房價及房貸，
    係出於安特莉公司之贈與行為。又查安特莉公司其法定代理
    人與被上訴人甲○○原為夫妻關係，而甲○○前並為安特莉
    公司經理，是甲○○乃多次提供其所有之數帳戶供安特莉公
    司資金調度之用，此部分並經另案台灣高等法院台中分院93
    年度上字第307號判決（下簡稱第307號案件）以「．．．上
    訴人（即甲○○，下同）與被上訴人（即安特莉公司，下同
    ）公司間資金之往來，並非僅限於系爭帳戶內之款項，上訴
    人之第一商銀鹿港分行及萬泰商銀員林分行帳戶內之款項，
    亦有與被上訴人公司資金往來，…，足以證明上訴人系爭帳
    戶及第一商銀鹿港分行、萬泰商銀員林分行帳戶確有供被上
    訴人公司資金調度使用．．」詳為肯認，故非謂甲○○此揭
    帳戶內所提領之款項皆屬甲○○私有款項至明。是安特莉公
    司在另案台灣彰化地方法院92年度訴字第772號（即第307號
    案件之一審案件，下簡稱第772號案件）訴訟中，於93年2月
    26日所提出之民事答辯(二)狀陳稱「而原告（即甲○○，下同
    ）主張曾於88年9月8日匯入被告（即安特莉公司，下同）鹿
    港一銀9A＊2/00194/9462信用狀借款一百六十七萬六千二百
    零五元之事實，被告不爭執。惟此係為取回被告所有之金錢
    及償還被告代墊之款項」云云，即已明白表明匯款200萬元
    及信用狀借款167萬6205元，均屬安特莉公司所有，甲○○
    自不得以之清償其對安特莉公司債務3,405,314元。再者，
    甲○○於另案（即第307號案件），於92年12月16日民事準
    備書狀中曾表示：「被告（即安特莉公司，下同）主張86、
    87年曾匯款313萬元入原告（即甲○○，下同）帳戶，然原
    告曾於88年9月8日匯入被告帳戶二百萬元，同日亦代償被告
    鹿港一銀9A＊2/00194/9462信用狀借款167萬6205元」云云
    ，由上述答辯即可得知，甲○○已於另案（即第307號案件
    ）表示系爭200萬元及167萬6205元係其用以主張抵銷上訴人
    安特莉公司於86、87年匯款入其帳戶之款項，而非用以清償
    安特莉公司為其代償之3,405,314元房屋貸款債務，詎原審
    竟片面引述另案之部分事實，即遽為甲○○已清償3,405,31
    4元債務之判斷，自有未洽等詞。（查原判決判准甲○○應
    給付安特莉公司4,506,596元本息《包含系爭房價2,504,301
    元及系爭房貸2,002,295元》；並駁回安特莉公司其餘之訴
    《即系爭房貸3,405,314元》）。並求為判決：(一)原判決關
    於安特莉公司敗訴部分廢棄。(二)甲○○應再給付安特莉公司
    新台幣3,405,314元及自民國97年2月2日起至清償日止，按
    年息百分之五計算之利息。(三)第一、二審訴訟費用均由甲○
    ○負擔。(四)第二項請求，請准供擔保，為假執行之宣告。另
    請求駁回對造之上訴。
二、被上訴人即上訴人甲○○（下簡稱被上訴人或甲○○）則以
    ：查安特莉公司主張甲○○向其借貸前開7,911,910元云云
    ，已為甲○○所否認，依舉證責任分配之規定，安特莉公司
    自應就兩造間存有上開消費借貸關係之事實負舉證責任。又
    甲○○並未向安特莉公司借貸上開款項，亦未要求安特莉公
    司代為償還，係安特莉公司「自行」付款清償系爭房價及房
    貸，此與民法第312條所稱就債之履行有利害關係之第三人
    代為清償情形，顯有不同，自應由安特莉公司承擔不利益之
    結果。再者，安特莉公司為經營農產品、水果、蔬菜等物品
    進出口買賣業務之公司，自不可能為甲○○管理私人事務，
    故安特莉公司清償甲○○系爭房價及房貸均非基於為甲○○
    管理事務之意，與無因管理之要件不符。查安特莉公司為甲
    ○○清償系爭房價及房貸，乃因甲○○擔任該公司之總經理
    ，基於酬謝甲○○辛勞之意始為代償，是安特莉公司給付行
    為應屬贈與行為無誤。退步言，縱認甲○○對安特莉公司有
    給付之義務（甲○○已否認），惟依另案返還不當得利訴訟
    即臺灣彰化地方法院92年度訴字第772號民事事件中，安特
    莉公司所提93年2月26日答辯(三)狀主張：「原告（即甲○○
    ，下同）主張曾於八十八年九月八日匯入被告（即安特莉公
    司，下同）第一商業銀行員林分行帳戶二百萬元，同日亦代
    償被告鹿港一銀9A*2/00194/9462信用狀借款一百六十七萬
    六千二百零五元之事實，被告不爭執。惟此係為取回被告所
    有之金錢及償還被告代墊之款項，與被告上開三百十三萬元
    匯款無關。蓋被告曾於八十七年四月十二日、八十八年二月
    四日自萬泰商業銀行員林分行000-0-0000000號帳戶匯款十
    萬元、二十萬元至原告設於萬泰商業銀行員林分行000-00-0
    000000號帳戶，並於八十八年五月十七日代原告償還第一商
    業銀行員林分行貸款三百四十萬五千三百十四元，合計三百
    七十萬五千三百一十四元」等語（見該案一審卷(一)第195頁
    ），可知安特莉公司在本件所主張之其於88年5月17日代償
    之3,405,314元房屋貸款，業經甲○○清償而消滅。是安特
    莉公司再請求甲○○返還該筆代償之3,405,314元房屋貸款
    ，顯屬無據等語置辯。為此求為判決：(一)原判決不利於甲○
    ○部分廢棄。(二)該廢棄部分，安特莉公司在第一審之訴及其
    假執行之聲請均駁回。(三)第一、二審訴訟費用均由安特莉公
    司負擔。另求為駁回對造之上訴。
參、法官協議兩造爭點整理：（見本審卷第28頁反頁至第29頁）
一、兩造不爭執事項：
  (一)甲○○與安特莉公司法定代理人乙○○原係夫妻關係，兩人
    已於95年5月25日離婚，又甲○○原係安特莉公司之股東，
    當時並擔任安特莉公司之總經理。
  (二)民國88年1月15日、同年2月20日、3月5日、3月18日、4月5
    日、5月8日簽發付款人為第一商業銀行員林分行（下稱一銀
    員林分行），支票號碼依序為PB0000000、PB0000000、PB00
    00000、PB0000000、PB0000000、PB0000000、PB0000000號
    ，面額分別為新臺幣（下同）100,000元、290,000元、800,
    000元、390,000元、150,000元、390,000元、384,301元合
    計2,504,301元之支票七紙（下合稱系爭支票），系爭支票
    係安特莉公司為清償甲○○積欠三采公司之房屋價款（即坐
    落彰化縣員林鎮○○段420之70地號土地及其上同段488建號
    、門牌號碼員林鎮○○路○段439巷29弄9號建物；下簡稱系
    爭房屋或不動產），而簽發交付三采建設實業股份有限公司
    ，並均已兌現。
  (三)安特莉公司確於88年5月17日自其所設之55581號帳戶匯款3,
    405,314元至甲○○設於同分行之73911號帳戶，以清償甲○
    ○積欠該分行之系爭房屋貸款。
  (四)安特莉公司確於90年10月22日自其所設之55581號帳戶匯款2
    ,002,295 元至甲○○設於同分行之73911號帳戶，以清償甲
    ○○積欠該分行之系爭房屋貸款。
  (五)甲○○對於安特莉公司所為上開(二)、(三)、(四)項之全額代償，
    當時並未表示異議或拒絕，並於安特莉公司代為清償上開(三)
    、(四)項銀行系爭房屋貸款後，未辦理不動產抵押權塗銷登記
    ，仍於92年7月28日，再以該不動產（即坐落彰化縣員林鎮
    ○○段420之70地號土地及其上同段488建號、門牌號碼員林
    鎮○○路○段439巷29弄9號建物）原設定之抵押權為擔保，
    向一銀鹿港分行再次抵押借款5,400,000元（與第一次抵押
    借款之金額相同）。
  (六)對臺中高分院93年度上字第307號、最高法院95年度臺上字
    第2780號等民事確定裁判所認定之結果及本院調閱該卷宗資
    料無意見。
二、兩造爭執事項：
    安特莉公司代償之系爭票款（房價）及房貸，是否有無因管
    理之法律關係？
肆、得心證之理由：
一、查安特莉公司曾代甲○○償還系爭房價及房貸共計7,911,91
    0元，業如前述。又安特莉公司主張伊代償之系爭房價及房
    貸，有民法第176條適法之無因管理等情，然為甲○○所否
    認，並辯稱安特莉公司基於贈與之法律關係，代償上開債務
    云云，是本件首應審究者，厥為安特莉公司為甲○○代償系
    爭房價及房貸之法律關係為何？茲分述如下：
  (一)按未受委任，並無義務，而為他人管理事務者，其管理應依
    本人明示或可得推知之意思，以有利於本人之方法為之；又
    管理事務利於本人，並不違反本人明示或可得推知之意思者
    ，管理人為本人支出必要或有益之費用，或負擔債務，或受
    損害時，得請求本人償還其費用及自支出時起之利息，或清
    償其所負擔之債務，或賠償其損害，民法第172條、第176條
    第1項分別定有明文。又民法第176條第1項所謂「利於本人
    」，係指客觀利益而言，至於本人是否認為有利，並非決定
    標準（最高法院78年度台上字第1130號裁判參照）。
  (二)查本件甲○○否認與安特莉公司間有何消費借貸或民法第31
    2條第三人清償之法律關係，並稱其並未要求安特莉公司代
    為償還系爭房價及房貸，係安特莉公司自行付款清償上開債
    務云云在卷，則依甲○○所述，安特莉公司係未受委任，並
    無清償之義務，而仍自行給付款項代甲○○清償上開債務。
    則安特莉公司之代償行為，可免除甲○○負欠之債務及事後
    衍生之借款利息，依一般人之社會通念，此自係有利於甲○
    ○之客觀利益，屬「利於本人」之行為。況甲○○對於安特
    莉公司全額代償上開債務之行為，當時並未表示異議或拒絕
    ，並於安特莉公司代為清償一銀員林分行之房屋貸款後，未
    辦理不動產抵押權塗銷登記，仍於92年7月28日，再以該不
    動產（即坐落彰化縣員林鎮○○段420之70地號土地及其上
    同段488建號、門牌號碼員林鎮○○路○段439巷29弄9號建物
    ）原設定之抵押權為擔保，向一銀鹿港分行再次抵押借款5,
    400,000元（與第一次抵押借款之金額相同）等情，亦為甲
    ○○所承認，顯示甲○○當時對於安特莉公司之代償應屬知
    情，且不違反甲○○可得推知之意思。準此，安特莉公司所
    為之代償行為，自為適法之無因管理。
  (三)至甲○○雖辯稱：安特莉公司之上開清償行為，係基於贈與
    關係云云，惟此非但為安特莉公司所否認，甲○○復未能舉
    證以實其說，所辯要難憑信。
  (四)準此，安特莉公司主張其代償甲○○之上開債務，係適法無
    因管理，得請求被告償還等語，洵屬有據。又安特莉公司主
    張適法之無因管理既有理由，自勿庸再審究其另主張之借貸
    及第三人清償之法律關係。
二、又甲○○抗辯：伊曾於88年9月8日自第一商銀鹿港分行帳戶
    匯入安特莉公司第一商銀員林分行帳戶2,000,000元及代償
    安特莉公司信用狀借款1,676,205元，合計3,676,205元，並
    以此款清償系爭房貸3,405,314元等詞，然為安特莉公司所
    否認，並辯稱上開二筆合計3,676,205元，乃原屬安特莉公
    司款項，自無清償可言云云。是本件次應審究者，厥為甲○
    ○上開清償行為，有無理由？茲分述如下：
  (一)按確定判決之既判力，固以訴訟標的經表現於主文判斷之事
    項為限，判決理由並無既判力。但法院於判決理由中，就訴
    訟標的以外當事人主張之重要爭點，本於當事人辯論之結果
    ，已為判斷時，其對此重要爭點所為之判斷，除有顯然違背
    法令之情形，或當事人已提出新訴訟資料，足以推翻原判斷
    之情形外，應解為在同一當事人就該重要爭點所提起之訴訟
    中，法院及當事人就該已經法院判斷之重要爭點法律關係，
    皆不得任作相反之判斷或主張，始符民事訴訟上之誠信原則
    ，此即所謂爭點效原則（最高法院73年度台上字第4062號裁
    判參照）。又按對於一人負擔數宗債務而其給付之種類相同
    者，如清償人所提出之給付，不足清償全部債額時，由清償
    人於清償時，指定其應抵充之債務，民法第321條亦定有明
    文。申言之，清償之抵充，由清償人指定之。
  (二)經查本院前開第307號案件，乃甲○○主張依不當得利、侵
    權行為及公司法第23條規定，請求安特莉公司賠償334萬元
    本息云云，然詳觀該案件理由，曾就兩造間之債權、債務關
    係，加以比較，並詳列附表一、二所示；且比較結果，安特
    莉公司較甲○○多出14,057,755元債權，故判決駁回甲○○
    之請求，業經本院調閱上開卷宗，核閱無誤。然第307號案
    件，法院並未就兩造間之債權、債務為實際抵銷或清償行為
    ，亦有該案件卷宗可考。次查，第307號案件將甲○○主張
    清償之二筆金額，列入附表二編號1、2號，且屬甲○○債權
    ，亦有第307號案件判決書可稽，查甲○○既於本案指定清
    償系爭房貸3,405,314元，揆諸上開爭點效及清償之抵充說
    明，甲○○清償行為，自有理由。又查第307號案件（含一
    審第772號案件），法院並未就兩造間之債權、債務為實際
    抵銷或清償行為，業如前述，是安特莉公司抗辯甲○○用以
    清償之上開二筆款項，業已抵銷86、87年間安特莉公司之匯
    款313萬元而消滅云云，顯有誤會。
三、綜上，安特莉公司請求之系爭房價及房貸，經甲○○清償後
    ，尚餘系爭房價2,504,301元及房貸2,002,295元，合計4,50
    6,596元，逾此部分之請求，為無理由。
伍、綜上所述，上訴人安特莉公司主張適法之無因管理法律關係
    ，請求被上訴人甲○○給付4,506,596元本息，為有理由，
    逾此部分請求，為無理由。是原審判如上述金額，經核並無
    違誤。兩造各就其敗訴部分上訴，指摘原判決不當，求予廢
    棄改判，為無理由，應駁回其上訴。
陸、本件事證已臻明確，兩造其餘攻擊或防禦方法及所提證據，
    均與本院心證之形成，不生影響，爰不一一再加以論述，併
    此明。
柒、據上論結，本件兩造之上訴，均為無理由，依民事訴訟法第
    四百五十四條、第四百四十九條第一項、第七十八條，判決
    如主文。
中    華    民    國    97    年    10    月    22    日
          民事第一庭    審判長法  官  吳 火 川
                              法  官  胡 景 彬
                              法  官  陳 繼 先
以上正本係照原本作成。
如對本判決上訴，須於收受判決送達後二十日內向本院提出上訴
書狀，其未表明上訴理由者，應於提出上訴後二十日內向本院提
出上訴理由書（須按他造人數附具繕本）。
上訴時應提出委任律師為訴訟代理人之委任狀。具有民事訴訟法
第四百六十六條之一第一項但書或第二項之情形為訴訟代理人者
，另應附具律師及格證書及釋明委任人與受任人有該條項所定關
係之釋明文書影本。
                              書記官  陳 三 軫
中    華    民    國    97    年    10    月    22    日
                                                      Ａ
附表一：安特莉國際有限公司匯入甲○○帳戶及代上訴人清償債
務之款項
┌──┬─────┬───────┬────────────────┬───────────┐
│編號│ 日    期 │金額（新台幣）│   資      金      流      向   │  備              註  │
├──┼─────┼───────┼────────────────┼───────────┤
│ １ │ 86.06.12 │   250,000元  │萬泰商銀員林分行被上訴人公司帳戶│                      │
│    │          │              │匯入第一商銀鹿港分行上訴人帳戶  │                      │
├──┼─────┼───────┼────────────────┼───────────┤
│ ２ │ 86.06.20 │   880,000元  │   同                      上   │                      │
├──┼─────┼───────┼────────────────┼───────────┤
│ ３ │ 86.06.25 │   300,000元  │   同                      上   │                      │
├──┼─────┼───────┼────────────────┼───────────┤
│ ４ │ 86.08.20 │   500,000元  │   同                      上   │                      │
├──┼─────┼───────┼────────────────┼───────────┤
│ ５ │ 86.12.29 │ 1,000,000元  │   同                      上   │                      │
├──┼─────┼───────┼────────────────┼───────────┤
│ ６ │ 87.03.27 │   200,000元  │   同                      上   │                      │
├──┼─────┼───────┼────────────────┼───────────┤
│ ７ │ 87.04.20 │   100,000元  │萬泰商銀員林分行被上訴人公司帳戶│                      │
│    │          │              │匯入萬泰商銀員林分行上訴人帳戶  │                      │
├──┼─────┼───────┼────────────────┼───────────┤
│ ８ │ 88.01.15~│ 2,504,301元  │被上訴人公司代上訴人清償三采建設│                      │
│    │ 88.05.08 │              │實業公司房屋價款                │                      │
├──┼─────┼───────┼────────────────┼───────────┤
│ ９ │ 88.02.04 │   200,000元  │萬泰商銀員林分行被上訴人公司帳戶│                      │
│    │          │              │匯入萬泰商銀員林分行上訴人帳戶  │                      │
├──┼─────┼───────┼────────────────┼───────────┤
│ １０ │ 88.05.17 │ 3,405,314元  │被上訴人公司代上訴人清償第一商銀│                      │
│    │          │              │員林分行房屋貸款及利息          │                      │
├──┼─────┼───────┼────────────────┼───────────┤
│  │ 88.07.02 │ 4,400,000元  │被上訴人公司代上訴人清償第一商銀│                      │
│    │          │              │員林分行房屋貨款                │                      │
├──┼─────┼───────┼────────────────┼───────────┤
│  │ 89.03.13 │ 1,000,000元  │被上訴人公司借給上訴人，上訴人再│                      │
│    │          │              │轉借比爾柏得廣告公司，由第一商銀│                      │
│    │          │              │員林分行被上訴人公司帳戶匯入第一│                      │
│    │          │              │商銀興雅分行比爾柏得廣告公司帳戶│                      │
├──┼─────┼───────┼────────────────┼───────────┤
│  │ 89.05.29 │ 1,000,000元  │萬泰商銀員林分行被上訴人公司帳戶│                      │
│    │          │              │匯入萬泰商銀員林分行上訴人帳戶  │                      │
├──┼─────┼───────┼────────────────┼───────────┤
│  │ 90.10.22 │ 2,002,295元  │被上訴人公司代上訴人清償第一商銀│                      │
│    │          │              │員林分行房屋貨款及利息          │                      │
├──┼─────┼───────┼────────────────┼───────────┤
│  │ 90.11.26 │ 1,001,250元  │第一商銀員林分行被上訴人公司帳戶│上訴人主張係出賣其自小│
│    │          │              │匯入第一商銀員林分行上訴人帳戶  │客車予被上訴人公司之車│
│    │          │              │                                │款                    │
├──┼─────┼───────┼────────────────┼───────────┤
│  │ 90.12.17 │    82,540元  │第一商銀員林分行被上訴人公司帳戶│上訴人主張係被上訴人公│
│    │          │              │匯入第一商銀員林分行上訴人帳戶  │司發放之90年度紅利    │
├──┼─────┼───────┼────────────────┼───────────┤
│  │ 90.12.17 │   927,510元  │第一商銀員林分行被上訴人公司帳戶│  同              上  │
│    │          │              │匯入萬泰商銀員林分行上訴人帳戶  │                      │
├──┼─────┼───────┼────────────────┼───────────┤
│  │ 91.11.01 │ 1,000,000元  │第一商銀員林分行被上訴人公司帳戶│上訴人主張係被上訴人公│
│    │          │              │匯入第一商銀員林分行上訴人帳戶  │司發放之91年度紅利    │
├──┼─────┼───────┼────────────────┼───────────┤
│  │ 91.12.25 │   700,000元  │   同                      上   │  同              上  │
├──┼─────┼───────┼────────────────┼───────────┤
│  │ 91.12.25 │   700,000元  │   同                      上   │  同              上  │
├──┼─────┼───────┼────────────────┼───────────┤
│  │ 91.12.27 │   700,000元  │   同                      上   │  同              上  │
├──┼─────┼───────┼────────────────┼───────────┤
│    │          │              │                                │                      │
│    │ 合    計 │ 22,853,210元 │                                │                      │
│    │          │              │                                │                      │
└──┴─────┴───────┴────────────────┴───────────┘
附表二：甲○○匯入安特莉國際有限公司帳戶及代該公司清償債
務之款項
┌──┬─────┬───────┬────────────────┬───────────┐
│編號│ 日    期 │金額（新台幣）│   資      金      流      向   │  備              註  │
├──┼─────┼───────┼────────────────┼───────────┤
│ １ │ 88.09.08 │ 2,000,000元  │第一商銀鹿港分行上訴人帳戶匯入  │                      │
│    │          │              │第一商銀員林分行被上訴人公司帳戶│                      │
├──┼─────┼───────┼────────────────┼───────────┤
│ ２ │ 88.09.08 │ 1,676,205元  │上訴人代被上訴人公司清償第一商銀│                      │
│    │          │              │員林分行信用狀借款              │                      │
├──┼─────┼───────┼────────────────┼───────────┤
│ ３ │ 89.05.26 │ 1,000,000元  │第一商銀員林分行上訴人帳戶匯入  │                      │
│    │          │              │第一商銀員林分行被上訴人公司帳戶│                      │
├──┼─────┼───────┼────────────────┼───────────┤
│ ４ │ 89.06.30 │ 1,000,000元  │萬泰商銀員林分行上訴人帳戶匯入  │                      │
│    │          │              │第一商銀員林分行被上訴人公司帳戶│                      │
├──┼─────┼───────┼────────────────┼───────────┤
│ ５ │ 90.08.27 │ 2,118,000元  │第一商銀鹿港分行上訴人帳戶匯入  │                      │
│    │          │              │第一商銀員林分行被上訴人公司帳戶│                      │
├──┼─────┼───────┼────────────────┼───────────┤
│ ６ │ 92.06.23 │ 3,340,000元  │第一商銀鹿港分行上訴人帳戶匯入  │上訴人主張被上訴人公司│
│    │          │              │第一商銀員林分行被上訴人公司帳戶│法定代理人盜領        │
├──┼─────┼───────┼────────────────┼───────────┤
│    │          │              │                                │                      │
│    │ 合    計 │ 11,134,205元 │                                │                      │
│    │          │              │                                │                      │
└──┴─────┴───────┴────────────────┴───────────┘


司法院資訊處製作；財團法人民間司法改革基金會備份。
